臺灣高雄地方法院刑事判決　　　　　　　96年度易字第3252號
公　訴　人　臺灣高雄地方法院檢察署檢察官
被　　　告　乙○○
上列被告因傷害等案件，經檢察官提起公訴（96年度偵字第2069
2 號），被告於本院準備程序進行中，就被訴事實為有罪之陳述
，經本院告知簡式審判程序意旨，並聽取公訴人及被告之意見後
，合議庭裁定由受命法官獨任進行簡式審判程序審理，本院判決
如下：
   主  文
乙○○犯侮辱公務員罪，累犯，處拘役參拾日，如易科罰金，以
新臺幣壹仟元折算壹日。又犯妨害公務執行罪，累犯，處有期徒
刑參月，如易科罰金，以新臺幣壹仟元折算壹日。
    事  實
一、乙○○前因施用毒品、詐欺、竊盜、加重竊盜案件，分經法
    院判處有期徒刑1 年7 月、4 月、5 月、1 年4 月確定，上
    開4 案接續執行，甫於民國96年7 月16日因減刑條例執行完
    畢出監。詎仍不知悔改，於96年7 月16日22時40分許，與其
    胞弟潘哲雄（另為不起訴處分），前往高雄市政府警察局前
    鎮○○○○路派出所（址設高雄市前鎮區○○○路96號；下
    稱復興路派出所）內，向該所值勤員警丙○○詢問良和里之
    勤區員警是否為「楊X 璋」一事，該警員告知良和里並無該
    名員警後，乙○○竟基於侮辱公務員之犯意，大聲咆哮並以
    「警察算什麼」等語、不停以手用力拍打值班臺及拿值班台
    上之簿冊擲向員警甲○○等方式，當場侮辱依法執行職務之
    員警丙○○及甲○○；因乙○○上開行為已涉及妨害公務等
    罪，員警丙○○、甲○○遂上前欲依法逮捕乙○○，於上開
    2 員警依法執行逮捕之時，乙○○復基於妨害公務及傷害之
    犯意，徒手揮拳毆打員警丙○○及甲○○，致丙○○受有頭
    部外傷併顏面撕裂傷、左眼眶瘀傷、左眼結膜下出血、左眼
    視網膜震傷之傷害，甲○○則受有頭部外傷、頸部扭傷之傷
    害（傷害部分業經撤回告訴），旋即逃逸。嗣於同年7 月17
    日凌晨0 時30分許，為警在高雄市前鎮區○○○路與復興新
    巷口逮捕到案。
二、案經丙○○、甲○○訴由高雄市政府警察局前鎮分局報請臺
    灣高雄地方法院檢察署檢察官偵查起訴。
    理  由
一、按本件被告乙○○所犯係死刑、無期徒刑、最輕本刑為3 年
    以上有期徒刑以外之罪，其於準備程序就被訴事實為有罪之
    陳述，經本院告知簡式審判程序之旨，並聽取其與檢察官之
    意見後，本院認無不得或不宜改依簡式審判程序進行之情事
    ，依刑事訴訟法第273 條之1 第1 項規定，裁定進行簡式審
    判程序。又本件卷內之物證、書證等證據，依同法第273 條
    之2 規定，不受第159 條第1 項關於傳聞法則規定之限制，
    依法均有證據能力，合先敘明。
二、上揭事實，業據被告乙○○迭於警詢及偵審中，坦承不諱，
    核與證人潘哲雄於警詢、偵訊中之證詞及告訴人丙○○、甲○○出具之職務報告內容相符，並有高雄醫學大學附設中和
    紀念醫院96年7 月17日診字第960717001 號、同年月日診字
    第960717002 號診斷證明書各1 紙、監視器翻拍照片10張等
    附卷可佐。是被告本件犯行，事證明確，均洵堪認定。
三、次按刑法第135 條第1 項之妨害公務罪，以行為人對於公務
    員依法執行職務時，施以強暴、脅迫，為其要件。所稱「強
    暴」，係指一切有形力即物理力之行使而言，不以對於公務
    員之身體直接實施暴力為限，凡以公務員為目標，而對物或
    對他人施暴力，其結果影響及於公務員之執行職務者，均屬
    之（同院84年度臺非字第333 號、82年度臺上字第608 號判
    決意旨參照）。本件被告於員警依法執行逮捕之時，竟徒手
    揮拳毆打員警丙○○及甲○○，致丙○○及甲○○受有上開
    傷害，自屬對於公務員依法執行職務時施強暴無訛。
四、核被告乙○○所為，係犯刑法第135 條第1 項之妨害公務執
    行罪及刑法第140 條第1 項之侮辱公務員罪。上開2 罪，犯
    意各別，行為互殊，應予分論併罰。又被告前因施用毒品、
    詐欺、竊盜、加重竊盜案件，分經法院判處有期徒刑1 年7
    月、4 月、5 月、1 年4 月確定，上開4 案接續執行，甫於
    96年7 月16日因減刑條例執行完畢出監之事實，有臺灣高等
    法院被告全國前案紀錄表及刑案資料查註紀錄表各1 份在卷
    可查，其於受有期徒刑之執行完畢後，5 年內故意再犯本件
    有期徒刑以上之罪，為累犯，均應依刑法第47條第1 項規定
    ，加重其刑。爰審酌被告前往上開派出所時，僅因尋人未獲
    ，即任意辱罵值勤員警，猶有甚者，於員警依法執行逮捕時
    ，更揮拳打傷上開員警，致員警受有上揭傷害，罔顧社會秩
    序甚然，應予重懲，惟慮其犯後坦承犯行，頗有悔意，並賠
    償上開員警而達成和解，此有和解書1 份附卷可憑，及其犯
    罪之手段、動機、目的、教育程度、家庭經濟狀況等其他一
    切情狀，量處如主文所示之刑，並考量被告之職業、經濟狀
    況等情，諭知易科罰金之折算標準。
五、公訴意旨另以被告上開揮拳毆打員警丙○○、甲○○之行為
    ，致該員警受有上開傷害，因認被告就此部分，亦涉有刑法
    第277 條第1 項之傷害罪嫌等語。惟按告訴乃論之罪，告訴
    人於第一審辯論終結前，得撤回其告訴，又告訴經撤回者，
    法院應諭知不受理之判決，刑事訴訟法第238 條第1 項、第
    30 3條第3 款分別定有明文。上揭被告傷害告訴人丙○○、
    甲○○之犯行，依刑法第287 條前段之規定須告訴乃論。是
    查告訴人丙○○、甲○○業已具狀撤回告訴，此有撤回告訴
    狀2 份附卷可參，揆諸上開規定及說明，本應為諭知不受理
    之判決，惟因此部分犯行與上開經論罪科刑之部分，有想像
    競合之裁判上一罪關係，是以本院就此部分，爰不另為不受
    理之諭知，附此敘明。
據上論斷，依刑事訴訟法第273 條之1 第1 項、第299 條第1項
前段，刑法第135 條第1 項、第140 條第1 項、第41條第1 項前
段、第47條第1 項，刑法施行法第1 條之1 ，判決如主文。
本案經檢察官劉慕珊到庭執行職務。
中　　華　　民　　國　　96　　年　　11　　月　　30　　日
                  刑事第四庭  法　官   王參和
以上正本證明與原本無異。
如不服本判決應於收受本判決後10日內向本院提出上訴書狀，並
應敘述具體理由，如未敘述上訴理由者，應於上訴期間屆滿後20
日內補提理由書狀於本院（均須按他造當事人之人數附繕本）「
切勿逕送上級法院」。
中　　華　　民　　國　　96　　年　　11　　月　　30　　日
　　　　　　　　　　　　　　　書記官   陳惠玲
附錄本案論罪科刑法條：
中華民國刑法第135 條第1 項
對於公務員依法執行職務時，施強暴脅迫者，處3 年以下有期徒
刑、拘役或3 百元以下罰金。
中華民國刑法第140 條第1 項
於公務員依法執行職務時，當場侮辱，或對於其依法執行之職務
公然侮辱者，處6 月以下有期徒刑、拘役或1 百元以下罰金。
對於公署公然侮辱者亦同。
